# 企业采购享受的现金折扣如何处理

提问人：业 精于勤 @ 荒于嬉 时间：2021-11-24 12:01:33
1 、企业采购付款与实际采购入库间一般有3-6个月账期，而且最终采用票据结算还是现金结算要按照供应商以及企业具体时点的当时情况看，在合同中没有现金折扣的相关约定，但是在企业实际按照现金付款时，经常供应商回给部分现金折扣。问题是，根据下面问答，该部分折扣是否需要调整采购金额，采购物资使用以及享受折扣的时间存在错配，如何处理？
2 、企业在销售时，合同中未约定现金折扣，一般在实际付款时协商扣除比例，原来考虑适用 新债务重组准则、金融工具准则，将该部分折扣放入投资收益，该方法是不是就不能用了，必须冲减收入；
财政部会计司在 2020 年 12 月以回答的形式，对现金折扣给出了官方意见。
问：企业在执行《企业会计准则第 14 号——收入》（财会〔 2017 〕 22 号）时，对于给予客户的现金折扣应当如何进行会计处理？
答：企业在销售商品时给予客户的现金折扣，应当按照《企业会计准则第 14 号——收入》（财会〔 2017 〕 22 号）中关于可变对价的相关规定进行会计处理。
官方意见一锤定音：现金折扣需要按照可变对价进行会计处理。

回答人：chenyiwei
如果原先的采购或销售合同中没有对现金折扣作出约定，而是在款项结算时才授予折扣的，则该现金折扣不属于采购或者销售的可变对价，应按债务重组处理，即调整投资收益。

提问人：沉默羔羊 时间：2021-12-04 10:01:32
请教陈老师，比如原先的采购合同如果约定了提前付款的话，可以申请一部分的折扣，但是折扣金额另行协商，没有约定具体的期限和比例啥的。
这种也是视同没有约定吧？

回答人：chenyiwei
可视同没有约定。但如果根据以往历史经验、行业惯例等能够事先可靠估计可享有现金折扣的条件和幅度等的，应视为例外。